DARIL INSAN KAMIL

FULL STACK DEVELOPER

darilinsankamil 2132@gmail.com
Jl. Kenangan, Jakarta Barat
081510957304
darilprofile vercel app

SUMMARY

Saya mahasiswa Teknik Informatika yang berpengalaman membangun aplikasi web melalui berbagai proyek freelance. Saya terbiasa menggunakan React dan Next.js, serta senang mempelajari teknologi baru. Saya memiliki ketertarikan besar pada pengembangan website yang menarik, serta selalu berkomitmen untuk terus belajar dan bekerja sama demi menjadi developer yang lebih baik.

EXPERIENCE

MERCU BUANA UNIVERSITY - JAKARTA BARAT

(Mar 2019 - Jul 2019)

Magang / PKL

FREELANCE - JAKARTA BARAT

(Apr 2024 - Present)

Fullstack Developer

- Mengubah desain landing page dari Figma menjadi website responsif menggunakan
 JavaScript dan Angular untuk menghasilkan UI yang presisi pada proyek perusahaan.
- Membangun website untuk perusahaan wisata petualangan dengan fitur pemesanan melalui WhatsApp dan CMS untuk mengelola paket, menggunakan Next.js 15.

EDUCATION

UNIVERSTAS PAMULANG (2022 - PRESENT)

TEKNIK INFORMATIKA

SERTIFICATION

- React JS (Sanbercode)
- React Native Mobile App Development (Sanbercode)
- Belajar Membuat Aplikasi Web dengan React (Dicoding)

SKILLS

• HTML

• CSS

• Tailwind CSS

Javascript

Typescript

React

NextJS

NodeJS

Bun

• ExpressJS

• ElysiaJS

• SQL

PostgreSQL

• Github

Gitlabs

Docker

PORTOFOLIO

BATOK RAFTING

Saya Mengembangkan situs web komprehensif untuk perusahaan wisata petualangan yang menawarkan paket arung jeram, outbound, offroad, paintball, ATV, dan penginapan, lengkap dengan profil perusahaan dan fungsi pemesanan yang dialihkan ke WhatsApp. Membangun CMS khusus untuk mengelola produk menggunakan Next.js 15 (App Router), PostgreSQL, Tailwind, dan Shadon, yang diterapkan pada VPS dengan Docker untuk kinerja yang stabil. Link website: batokrafting

